臺灣臺中地方法院民事裁定
111年度抗字第132號
抗  告  人  邱建睿（原名邱立全）


相  對  人  李秀妹  


上列當事人間聲請本票裁定事件，抗告人對於民國111年4月6日
本院民事庭司法事務官所為111年度司票字第1865號裁定提起抗
告，本院裁定如下：
    主    文
抗告駁回。
抗告程序費用新臺幣壹仟元由抗告人負擔。
    理    由
一、按執票人向本票發票人行使追索權時，得聲請法院裁定後強
    制執行，票據法第123條定有明文。又本票執票人，依票據
    法第123條規定，聲請法院裁定許可對發票人強制執行，係
    屬非訟事件，此項聲請之裁定及抗告法院之裁定，僅依非訟
    事件程序，以審查強制執行許可與否，並無確定實體上法律
    關係存否之效力，法院僅就本票形式上之要件是否具備予以
    審查，即為已足，至於當事人間實體上之爭執，應循訴訟程
    序以資解決，要非非訟裁定法院所得審酌（最高法院56年台
    抗字第714號判例要旨、57年台抗字第76號判例要旨參照）
    。是以，如發票人就票據債務之存否有爭執時，應由發票人
    提起確認之訴，以資解決。另按在票據上簽名者，依票上所
    載文義負責；票據法第5條第1項定有明文。又按票據為文義
    證券，票據上之權利義務，悉應依票據記載之文字以為決定
    （最高法院55年台上字第1873號判例要旨參照）。
二、本件抗告意旨係以：系爭本票係相對人逼迫抗告人簽發，抗
    告人僅於系爭本票上具名，並未填寫金額、發票日、到期日
    與受款人等應記載事項，抗告人於交付系爭本票予相對人後
    ，即表明系爭本票上填載金額等應記載事項，須經抗告人同
    意後始得為之；且按最高法院90年台抗字第37號民事裁定要
    旨，系爭本票因欠缺金額之絕對必要記載事項應屬無效；又
    相對人未經抗告人同意盜刻抗告人之印章，系爭本票可能係
    用盜刻印章所開立；爰依法提起本件抗告，並請求廢棄原裁
    定等語。
三、經查：相對人主張其執有抗告人於民國111年11月23日所簽
    發免除作成拒絕證書之本票1紙，票載金額為新臺幣（下同
    ）120萬元，詎經提示後未獲付款，為此提出系爭本票，聲
    請裁定准予強制執行等情，並提出與所述相符之系爭本票為
    據，合先敘明。抗告人前開抗告意旨係屬實體上之爭執事項
    ，非屬本件非訟程序所得加以審究，是系爭本票形式上之要
    件既已具備，仍應准許為強制執行之裁定，原審所為之裁定
    並無違誤，抗告意旨請求廢棄原裁定，為無理由，應予駁回
    。
四、按非訟事件依法應由關係人負擔費用者，法院裁定命關係人
    負擔時，應一併確定其數額，非訟事件法第24條第1項定有
    明文。爰依法確定本件抗告程序費用額為1,000元，由抗告
    人負擔。
五、據上論結，本件抗告為無理由，爰依非訟事件法第21條第2
    項、第24條第1項、第46條，民事訴訟法第495條之1第1項、
    第449條第1項、第78條，裁定如主文。
中　　華　　民　　國　　111 　年　　5 　　月　　17　　日
            民事第六庭  審判長法　官　陳學德
                              法　官　夏一峯
                              法　官　巫淑芳
正本係照原本作成。
本裁定不得抗告。
中　　華　　民　　國　　111 　年　　5 　　月　　17　　日
                              書記官  楊家印